臺灣臺南地方法院刑事判決　　　　　　 99年度簡上字第338號
上　訴　人　臺灣臺南地方法院檢察署檢察官
上　訴　人
即　被　告　廖青松
上列上訴人因被告傷害案件，不服本院中華民國99年5月28日99
年度簡字第248號第一審判決（聲請簡易判決處刑書案號：98年
度偵字第11240號），提起上訴，本院管轄之第二審合議庭判決
如下：
    主  文
上訴駁回。
廖青松緩刑貳年。
    事實及理由
一、周恒杰與郭秀卿原為男女朋友關係，渠等於交往期間生下1
    女，惟2人於民國（下同）93年間分手，且因女兒監護權問
    題發生嫌隙。郭秀卿與周恒杰分手後，前往臺南縣永康市○
    ○街58號「群學補習班」擔任英文教師，且結識該補習班負
    責人廖青松，並進一步成為男女朋友，現已結為夫妻。嗣於
    民國98年3月18日下午，周恒杰之友人鄭進興與郭秀卿、廖
    青松因債務問題前往臺南縣永康市○○○路655號之台南縣
    永康市公所欲進行調解，而周恒杰該時亦至永康市公所，並
    因不滿郭秀卿另與廖青松交往，竟基於傷害他人身體之犯意
    ，於98年3月18日下午2時30分許，見郭秀卿單獨一人在永康
    市公所之大廳內，即趁郭秀卿不注意之際，自郭秀卿後方加
    以踢踹，造成郭秀卿因此受有上下肢、右側臀部多處擦挫傷
    瘀血等傷害。而後廖清松知悉郭秀卿遭周恆杰毆打，心生不
    滿，亦基於傷害他人身體之犯意，於同日下午2時40分許，
    在上開「永康市公所」停車場出入口附近，持黑色鐵製手電
    筒1支毆打周恆杰，導致周恆杰因此受有頭部外傷併頭皮撕
    裂傷、左手尺骨骨幹閉鎖性骨折、右大腿內側挫傷等傷害，
    並扣得廖青松所有黑色鐵製手電筒一支。
二、本件經審理結果，認第一審判決之認事用法均無違誤，量刑
    亦屬妥適，應予維持，並引用附件第一審判決書記載之證據
    及理由，另補充廖青松於本院之自白為證據。
三、本件檢察官上訴意旨：「茲據告訴人周恒杰具狀聲請檢察官
    上訴，略以：『被告廖青松傷害告訴人，造成告訴人傷痕累
    累，惟原審僅判處拘役40日，顯有量刑過輕之情形』」。是
    上訴人即檢察官依告訴人之請求，以量刑過輕為由提起上訴
    。而上訴人即被告廖青松上訴意旨略以：「本件係告訴人周
    恒杰先在大庭廣眾下重踹上訴人之妻郭秀卿，且上訴人一直
    有誠意與告訴人周恒杰和解，但告訴人周恒杰要求賠償新臺
    幣200萬元，上訴人無力負擔。而告訴人周恒杰係整件事情
    發生的源頭，是原審判決上訴人拘役40日，顯然過重，應和
    周恒杰遭判處之拘役20日相當，始為適當。」等語。經查：
  (一)按關於刑之量定及緩刑之宣告，係實體法上賦予法院得為自
    由裁量之事項，倘其未有逾越法律所規定之範圍，或濫用其
    權限，即不得任意指摘為違法（最高法院75年台上字第7033
    號判例意旨參照）。
  (二)本件被告係因告訴人周恒杰於永康市公所無故先踢告訴人之
    妻郭秀卿，始引發後續糾紛，而告訴人周恒杰踢踹郭秀卿，
    致郭秀卿受有上下肢、右側臀部多處擦挫傷瘀血等傷害，傷
    勢輕微，而上訴人廖青松以鐵製手電筒毆打周恒杰，致周恒
    杰受有頭部外傷併頭皮撕裂傷、左手尺骨骨幹閉鎖性骨折、
    右大腿內側挫傷等傷害，傷勢顯較郭秀卿嚴重，是原審為量
    刑之酌科時，已審酌被告廖青松與告訴人周恒杰之犯罪動機
    、目的、手段，與告訴人周恒杰受傷程度等一切情狀，為謹
    慎之裁量，並無逾越法律所規定之範圍或濫用權限，亦無何
    科罰與罪責不相當之瑕疵，而檢察官及被告廖青松於上訴時
    既未指出原審量刑有何違法或顯不相當之處，復未提出其他
    量刑可資審酌之新事證，是依上開說明，尚難認原審之量刑
    有不當之情事，上訴意旨以原審量刑過輕或過重，指摘原判
    決不當，核無理由，應予駁回。
四、另查被告廖青松未曾因故意犯罪受有期徒刑以上刑之宣告，
    有臺灣高等法院被告前案紀錄表在卷可按，本件係因告訴人
    周恒杰挑釁，在大庭廣眾下先踢被告之妻郭秀卿，引發後續
    糾紛，被告始為本案犯行，而被告犯後有意與告訴人進行民
    事調解，然告訴人周恒杰並未到場，有臺南市東區調解委員
    會99年3月29日調解不成立證明書在卷可參（本院卷12頁）
    ，告訴人進而提起刑事附帶民事訴訟，請求民事賠償新臺幣
    （下同）200萬元，經本院99年度訴字第870號民事判決被告
    應給付103,472元及法定利息確定（卷54頁民事判決參照）
    ，足認係因告訴人一方之請求金額過高，而無法成立民事和
    解，被告廖青松現已需擔負上開民事賠償責任；又被告上訴
    後於本院坦承犯行，已有悔意，其經此偵審程序，應已足收
    警惕之效，而無再犯之虞，本院認上開宣告之刑，以暫不執
    行為適當，爰併予宣告緩刑二年，以啟自新。
據上論斷，應依刑事訴訟法第455條之1第1項、第3項、第373 條
、第368條，刑法第74條第1項第1款，判決如主文。
本案經檢察官薛雯文到庭執行職務。
中    華    民    國   100    年    1     月    28    日
                  刑事第十庭  審判長法  官  張瑛宗
                                    法  官  羅郁棣
                                    法  官  蔡孟珊
以上正本證明與原本無異。
本件不得上訴。
                                    書記官  何小玉
中    華    民    國   100    年    1     月    28    日